最　高　行　政　法　院　裁　定
　　　　　　　　　　　　　　　　　　 96年度裁字第04013號
上　訴　人　香港商．亞太星空傳媒有限公司台灣分公司
代　表　人　甲○○　　　　　送達處所同上
被 上訴 人　國家通訊傳播委員會
代　表　人　乙○○　　　　　送達處所同上
上列當事人間因衛星廣播電視法事件，上訴人對於中華民國95年
9月28日臺北高等行政法院95年度訴字第601號判決，提起上訴，
本院裁定如下：
　　主  文
上訴駁回。
上訴審訴訟費用由上訴人負擔。
　　理  由
一、按對於高等行政法院判決之上訴，非以其違背法令為理由，
    不得為之，行政訴訟法第242條定有明文。依同法第243條第
    1項規定，判決不適用法規或適用不當者，為違背法令；而
    判決有同條第2項所列各款情形之一者，為當然違背法令。
    是當事人對於高等行政法院判決上訴，如依行政訴訟法第24
    3條第1項規定，以高等行政法院判決有不適用法規或適用不
    當為理由時，其上訴狀或理由書應有具體之指摘，並揭示該
    法規之條項或其內容；若係成文法以外之法則，應揭示該法
    則之旨趣；倘為司法院解釋或本院之判例，則應揭示該判解
    之字號或其內容。如以行政訴訟法第243條第2項所列各款情
    形為理由時，其上訴狀或理由書，應揭示合於該條項各款之
    事實。上訴狀或理由書如未依此項方法表明，或其所表明者
    與上開法條規定不合時，即難認為已對高等行政法院判決之
    違背法令有具體之指摘，其上訴自難認為合法。
二、本件上訴人對於高等行政法院判決上訴，係以：原審未審究
    上訴人係於取得被上訴人核發之系爭電影預告片「一般觀眾
    皆可觀賞之普遍級」准演執照，據以重新製作，信賴被上訴
    人審查電影預告之專業，而認定其為普遍級以播送，被上訴
    人對於該預告片既已做成審查結果在前，被上訴人自應受其
    拘束，實與是否依衛星廣播電視法第18條第1項及電影分級
    處理辦法論處無涉。被上訴人嗣後依廣告電視節目暨廣告諮
    詢會議評鑑作成之原處分，違反行政程序法第6條、第7條及
    第10條之規定。且被上訴人依衛星廣播電視法第20條第2項
    授權所制定之衛星廣播電視廣告製播標準第3條，僅複述母
    法衛星廣播電視法第17條第2款不得妨害兒童或少年身心健
    康，而未就衛星廣播事業之法律遵循予以明確規範；縱衛星
    廣播電視法暨其授權命令有部分以例示方式具體明確規範「
    妨害兒童或少年身心健康」之定義，惟不適用於系爭廣告，
    且可資引用之例示規定，均屬空泛抽象之不確定法律概念，
    原審認其為立法技術所常見，未違反法律保留原則及授權明
    確性原則顯有違誤等語，為其理由。惟查，原判決就本件相
    關爭點已詳為審酌並於理由內詳為說明，就上訴人主張各點
    予以詳述其不可採之理由，並與前開衛星廣播電視法等法令
    規定要無不合。上訴人所陳上述理由，無非係就原審取捨證
    據、認定事實之職權行使，指摘其為不當，並未具體表明合
    於不適用法規、適用法規不當、或行政訴訟法第243條第2項
    所列各款之情形，難認對該判決之如何違背法令已有具體之
    指摘。依首揭說明，應認其上訴為不合法。
三、依行政訴訟法第249條第1項前段、第104條、民事訴訟法第
    95條、第78條，裁定如主文。
中　　華　　民　　國　　96　　年　　12　　月　　27　　日
                    最高行政法院第三庭
                        審判長法官　劉　鑫　楨
                              法官　陳　秀　美
                              法官　侯　東　昇
                              法官　劉　介　中
                              法官　戴　見　草
以  上  正  本  證  明  與  原  本  無  異
中　　華　　民　　國　　96　　年　　12　　月　　28　　日
　　　　　　　　　　　　　　　書記官　郭　育　玎
